# 新金融工具准则开始实施日公允价值计量转权益法核算

提问人：dcstyle 时间：2021-12-11 10:44:34
请教陈版主，背景：公司自 2021 年 1 月 1 日起实施新金融工具准则。 2021 年 1 月 1 日，由于公司对原在可供出售金融资产核算的被投资单位产生了重大影响故将会计核算由公允价值计量转换为长期股权投资权益法核算。
问题： 2021 年 1 月 1 日原计入公允价值与账面价值之间的差额，以及原计入其他综合收益的累计公允价值变动应当转入改按权益法核算的当期损益，还是调整期初留存收益？
谢谢版主！

回答人：chenyiwei
“2021年 1 月 1 日，由于公司对原在可供出售金融资产核算的被投资单位产生了重大影响故将会计核算由公允价值计量转换为长期股权投资权益法核算”：我理解“取得重大影响”是 2021 年内新发生的业务，因此应当是先对原先的可供出售金融资产进行新旧准则衔接调整，转为新准则下的分类，并将该项金融资产截至该日的公允价值变动根据在新准则下的分类计入期初留存收益或者期初其他综合收益；然后再以新准则下的分类为基础，针对取得重大影响的事项转为长期股权投资处理。由于在前面第一步中已经将金融资产的计量调整为公允价值，故后续转为长期股权投资时，直接按该日的公允价值作为长期股权投资的成本。该项转换不影响 2021 年度的损益。